ACORDAO-COMPLETO-2532288

ACÓRDÃO DE RELAÇÃO

ACÓRDÃO DE RELAÇÃO 3005/2022 ATA 18/2022 - SEGUNDA CÂMARA

Acórdão 3005/2022-TCU-Segunda Câmara
Considerando que o presente processo trata de representação formulada pela Brasil Digital Telecomunicações Ltda., nos termos do art. 113, § 1º, da Lei n.º 8.666, de 1993, sobre os indícios de irregularidade no Pregão Eletrônico n.º 84/2021 conduzido pela administração do Ministério Público do Distrito Federal e Territórios (MPDFT) para a contratação da prestação de serviços em links de comunicação de dados entre as unidades do MPDFT e o seu edifício sede, além de outras instituições externas, incluindo a instalação, a configuração, a manutenção e o serviço de suporte técnico, sob o valor homologado de R$ 676.999,84 pelo período de 24 meses;
Considerando que o TCU deve conhecer, preliminarmente, da presente representação, por atender aos requisitos legais e regimentais de admissibilidade;
	Considerando que a unidade técnica teria assinalado que a presente representação corresponderia a prévio recurso administrativo interposto no âmbito do MPDFT, tendo o pregoeiro destacado que a referida documentação teria sido entregue pela licitante vencedora dentro do prazo adequado, além de a área técnica do MPDFT ter destacado a ausência do eventual descumprimento do requisito inerente aos "POP";
	Considerando que, após a análise final do feito (Peças 18 e 19) , a Selog propôs o conhecimento da presente representação para, no mérito, assinalar a sua improcedência, promovendo o subsequente arquivamento do processo;
Considerando, portanto, que o TCU pode incorporar o parecer da unidade técnica a estas razões de decidir, sem prejuízo, todavia, de conhecer da presente representação para, no mérito, anotá-la como prejudicada, por ausência de adequado objeto, em face da indevida tentativa de transformar o TCU em mera instância recursal no aludido certame;
Os Ministros do Tribunal de Contas da União, reunidos em Sessão da 2ª Câmara, ACORDAM, por unanimidade, com fundamento nos arts. 143, inciso V, alínea "a", 235, 237, inciso VII e parágrafo único, e 250, inciso I, do Regimento Interno do TCU, aprovado pela Resolução n.º 246, de 2011, em conhecer da presente representação para, no mérito, anotá-la como prejudicada, por ausência de adequado objeto, diante dos elementos de convicção até aqui obtidos neste processo, ante a indevida tentativa de transformar o TCU em mera instância recursal no aludido certame, sem prejuízo de, em sintonia com os pareceres emitidos neste processo, prolatar as providências abaixo fixadas pelo item 1.7 deste Acórdão:
1. Processo TC-Processo 004.790/2022-7 (REPRESENTAÇÃO) 
	1.1. Representante: Brasil Digital Telecomunicações Ltda. (CNPJ 11.966.640/0001-77) .
	1.2. Órgão: Ministério Público do Distrito Federal e Territórios (MPDFT) .
	1.3. Relator: Ministro-Substituto André Luís de Carvalho.
	1.4. Representante do Ministério Público: não atuou.
	1.5. Unidade Técnica: Secretaria de Controle Externo de Aquisições Logísticas (Selog) .
	1.6. Representação legal: Vander Silva Furmaniak, representando a Brasil Digital Telecomunicações Ltda. 
	1.7. Providências:
	1.7.1. enviar a cópia do presente acórdão, com a cópia do parecer da unidade técnica, à administração do Ministério Público do Distrito Federal e Territórios (MPDFT) e à ora representante, para ciência; e
1.7.2. promover o arquivamento do presente processo.

Segunda Câmara

Ministério Público do Distrito Federal e Territórios (MPDFT).

Brasil Digital Telecomunicações Ltda. (CNPJ 11.966.640/0001-77).

ANDRÉ DE CARVALHO

Não atuou.

REPRESENTAÇÃO (REPR)

Secretaria de Controle Externo de Aquisições Logísticas (Selog).